臺灣臺北地方法院民事判決　　　　　　　　　　　　　九十三年度小上字第六一號
　　上　訴　人　甲○○
　　訴訟代理人　王槐山
　　被上訴人　　乙○○○管理委員會
　　法定代理人　陳寶香
右當事人間請求給付管理費事件，上訴人對於中華民國九十三年二月二十四日本院台
北簡易庭九十二年度北小字第二六○四號第一審判決提起上訴，本院判決如下：
    主  文
上訴駁回。
第二審訴訟費用新台幣壹仟伍佰元由上訴人負擔。
    事  實  及  理  由
一、按小額程序之第二審判決，依上訴意旨足認上訴為無理由者，得不經言詞辯論為
    之，民事訴訟法第四百三十六條之二十九定有明文。
二、本件上訴意旨略以：被上訴人欠缺當事人能力，應依民事訴訟法第二百四十九條
    第一項第三款裁定駁回，原審判決以被上訴人有一定名稱及事務所，並有一定目
    的及獨立財產為由，並援引最高法院六十四年台上字第二四六一號判例，遽認被
    上訴人為民事訴訟法第四十條第三項之之非法人團體而有當事人能力，然被上訴
    人於公寓大廈管理條例施行前即成立，惟迄今未依該條例第二十六條、第二十七
    條之規定召開區分所有權人會議訂立規約並成立管理委員會，被上訴人之組織不
    合法。且台北市○○區○○路八號為整棟乙○○○之總門牌號碼，共有二百多戶
    廈之獨立特定財產。然乙○○○係於公寓大廈管理條例公佈施行前建造，故無法
    獲得起造人依公寓大廈管理條例第十八條第一、四項規定提列之基金作為公寓大
    廈之獨立特定財產，被上訴人顯然並無與團體成員分離之財產，原判決違背法令
    云云。
三、查原審認定之事實為：被上訴人有一定之名稱，以台北市○○區○○路八號為事
    務所，設立目的係為執行區分所有權人會議決議事項及公寓大廈管理維護工作，
    並由區分所有權人選任住戶若干互為管理委員所設立之組織，並收取管理費、收
    益、公共基金做為經費而有獨立之財產，且以陳寶香為被上訴人之法定代理人，
    此觀原審判決書之記載即明。依原審所認定之事實，被上訴人確係具有一定之名
    稱、事務所或營業所、一定之目的、獨立之財產，原審就此事實適用最高法院六
    十四年台上字第二四六一號判例，認為被上訴人係民事訴訟法第四十條第三項所
    稱設有代表人或管理人之非法人團體，其適用判例及法規並無不當。至於被上訴
    人是否確實具有事務所或營業所及獨立之財產，此乃事實認定問題，原審就其調
    查證據所得結果，認定被上訴人確有一定之事務所及獨立之財產，此乃原審依法
    取捨證據認定事實之職權行使範圍，尚不得僅以原審認定之事實與上訴人主觀認
    知之事實有所不同，即指原判決為違背法令。
四、綜上所述，本件依上訴意旨，足認其上訴為無理由，依首揭說明，爰不經言詞辯論，
    逕以判決駁回。
五、本件上訴費用為新台幣一千五百元，應由上訴人負擔，爰併予確定之。
六、據上論結，本件上訴為無理由，依民事訴訟法第四百三十六條之二十九第二款、
    第四百三十六條之十九第一項、第七十八條，判決如主文。
中　　　華　　　民　　　國　　九十三　　年　　　七　　　月　　　七　　　日
                                       民事第六庭
                                               審判長法官 林惠瑜
                                                     法官 李媛媛
                                                     法官 陳怡雯
正本係照原本作成
不得上訴
中　　　華　　　民　　　國　　九十三　　年　　　七　　　月　　　七　　　日
                                                   書記官 謝梅琴
